【裁判字號】    95,交聲,156
【裁判日期】    950308
【裁判案由】    聲明異議
【裁判全文】
臺灣臺中地方法院交通事件裁定         95年度交聲字第156號
原處分機關  交通部公路總局臺中區監理所
聲明異議人
即受處分人  甲○○
上列受處分人因違反道路交通管理處罰條例案件，對於交通部公
路總局臺中區監理所九十五年一月四日所為之裁決（原處分案號
：中監違字第裁六０－Ｇ00000000號裁決書）聲明異議
，本院裁定如下：
    主  文
異議駁回。
    理  由
一、本件聲明意旨略以：聲明異議人即受處分人（下稱受處分人
    ）甲○○現居住於臺中市○區○○街十六號，戶籍地址為臺
    中市○區○○街二十四號，原處分機關將寄發之裁決書送達
    至其戶籍地址，其於民國九十五年一月某日因事至戶籍地址
    始接獲上開裁決書，即以電話詢問原處分機關後獲告知其另
    有數張違規之裁決書，其均未接獲，認原處分機關並未依行
    政程序法合法送達上開裁決書，爰於法定期間內聲明異議云
    云。
二、按本條例所定罰鍰之處罰，行為人接獲違反道路交通管理事
    件通知單後，於十五日內得不經裁決，逕依第九十二條第三
    項罰鍰基準規定，向指定之處所繳納結案；不符舉發事實者
    ，應於十五日內，向處罰機關陳述意見；其不依通知所定期
    限前往指定處所聽候裁決，且未依規定期限繳納罰鍰結案或
    向處罰機關陳述意見者，處罰機關得逕行裁決之。又於應受
    送達處所不獲會晤應受送達人時，得將文書付與有辨別事務
    能力之同居人、受僱人或應送達處所之接收郵件人員。且送
    達，不能依前二條規定為之者，得將文書寄存送達地之地方
    自治或警察機關，並作送達通知書兩份，一份黏貼於應受送
    達住居所、事務所、營業所或其就業處所門首，另一份交由
    鄰居轉交或置於該送達處所信箱或其他適當位置，以為送達
    ；前項情形，由郵政機關為送達者，得將文書寄存於送達地
    之郵政機關。再受處分人，不服第八條主管機關所為之處罰
    ，得於接到裁決書之翌日起二十日內，向管轄地方法院聲明
    異議、交通法庭認為聲明異議無理由者，應以裁定駁回之，
    道路交通管理處罰條例第九條第一項、第八十七條第一項、
    行政程序法第七十三條第一項、第七十四條第一項、第二項
    及道路交通案件處理辦法第十九條分別定有明文。
三、查本件受處分人於九十三年八月十八日六時十七分，駕駛七
    九六九─ＪＶ號自小客車，行經臺中市太原五號橋西側，行
    車速度超過最高行車速限六十公里，經測時速為七十三公里
    ，超速十三公里，未滿二十公里，係違反道路交通管理處罰
    條例第四十條第一項之規定，經臺中市警察局交通警察隊於
    九十三年九月十三日以Ｇ00000000號舉發違反道路
    交通管理事件通知單舉發，受處分人對於駕車超速違規之情
    狀不否認，其違規之事實堪以認定。又經本院於九十五年三
    月六日向戶政機關查詢結果，受處分人自九十年九月二十日
    遷入臺中市○區○○街二十四號，迄今並未遷出，佐以受處
    分人亦未向原處分機關申請變更文書送達地址之事實，原處
    分機關向受處分人之戶籍所在地為文書之送達並無違誤，合
    先敘明。
四、次查，受處分人於九十三年八月十八日駕駛七九六九－ＪＶ
    自小客車行經臺中市太原五號橋西側行車超速之違規事實，
    經臺中市警察局交通警察隊逕行舉發在案，並於九十三年九
    月十三日作成中市警交字第Ｇ00000000號舉發違反
    道路交通管理事件通知單，通知受處分人應於九十三年十月
    十一日前到案，因郵政機關按臺中市○區○○街二十四號送
    達時不獲會晤受處分人，亦未有辨別事理能力之同居人、受
    僱人或接收郵件人員代為收受送達，郵政機關即依行政程序
    法第七十三條第一項、第七十四條第二項規定，於九十三年
    十月二十六日將上開通知單寄存送達於臺中大智郵局，受處
    分人自上開通知單送達之翌日起即九十三年十月二十七日起
    十五日內向處罰機關陳述意見。惟受處分人逾期未依規定期
    限繳納罰鍰結案或向原處分機關陳述意見，經原處分機關於
    九十五年一月四日依道路交通管理處罰條例第九條第一項逕
    行裁決作成中監違字第裁六０－Ｇ00000000號違反
    道路交通事件裁決書，上開裁決書於九十五年一月五日經郵
    政機關依受處分人之戶籍地臺中市○區○○街二十四號遞送
    ，因不獲會晤受處分人，改由位於上址、具有辨別事理能力
    之湯文憲以蓋有受處分人現居處「安展商行－臺中市○○街
    十六號」之印章戳記代為收受送達無誤，有卷附之臺中市警
    察局中市警交字第Ｇ0000000號舉發違反道路交通事
    件通知單、交通部公路總局臺中區監理所中監違字第裁六０
    －Ｇ00000000號違反道路交通管理事件裁決書各乙
    份、送達證書證書兩份及現場違規照片兩幀可稽，前開送達
    均依法為之，並無違誤。
五、綜上所述，本件受處分人違反前開道路交通管理處罰條例，
    經依法逕行舉發、裁決，並經臺中市警察局、原處分機關將
    上開通知單、裁決書合法送達於受處分人，受處分人所辯之
    詞，並無足採。從而本件聲明異議並無理由，應予駁回。
六、據上論斷，應依道路交通管理處罰條例第八十七條第二項、
    道路交通案件處理辦法第十九條，裁定如主文。
中    華    民    國    95    年    3    月     8     日
                            交通法庭法  官  黃渙文
以上正本證明與原本無異
如不服本裁定應於送達後五日內向本院提出抗告狀
                                    書記官  蔡宜林
中    華    民    國    95    年    3    月     8     日


司法院資訊處製作；財團法人民間司法改革基金會備份。
